【裁判字號】    92,交簡上,3
【裁判日期】    920613
【裁判案由】    過失傷害
【裁判全文】
臺灣基隆地方法院刑事判決                          九十二年度交簡上字第三號
    上  訴  人  臺灣基隆地方法院檢察署檢察官
    被      告  丙○○
右列上訴人因被告過失傷害案件，不服本院基隆簡易庭九十二年度基交簡字第一六號
，中華民國九十二年一月三日第一審簡易判決（聲請案號：臺灣基隆地方法院檢察署
九十一年度偵字第二四０九號），提起上訴，本院管轄之第二審合議庭判決如左：
    主  文
上訴駁回。
    事實及理由
一、本案經本院審理結果，認原審簡易判決以被告係犯刑法第二百八十四條第一項前
    段之過失傷害罪，判處拘役二十日，如易科罰金以三百元折算一日，緩刑二年，
    其認事用法及量刑均無不當，應予維持，並引用原審簡易判決書所記載之事實、
    證據及理由。
二、檢察官上訴意旨略以：被告丙○○之過失傷害行為造成告訴人甲○○左側前臂、
    雙膝擦、挫傷之傷害，告訴人乙○○受有左膝及足踝挫、擦傷，胎盤出血之傷害
    ，胎兒性命險不保，胎兒早產，嬰兒身體傷害甚鉅，醫療費用花費龐大，精神肉
    體之傷害甚為痛苦，被告自肇事後不聞不問，毫無悔意，亦不願賠償告訴人二人
    ，其犯罪後態度讓人無法原諒，原審僅量處被告拘二十日，如易科罰金以三百元
    折算一日，實欠妥當云云。
三、經查，被告丙○○於九十一年一月八日晚間六時四十五分許，駕駛車號三Ｋ─三
    八九五號自用小客車，欲將原本停放於基隆市○○路九十六號門前之該車迴轉至
    對向車道往文化路方向行駛時，應注意駕車路邊起步迴轉時，應確切看清無來往
    車輛始行迴轉，並停讓直行車先行，且依當時情形，又無不能注意之情事，竟疏
    於注意貿然迴轉，未停讓左後方由告訴人甲○○所駕駛並搭載其妻乙○○之車號
    ＧＱＺ─九三三號機車先行，致與超速且未注意車前狀況之該機車發生撞擊，致
    告訴人甲○○受有左側前臂、雙膝擦、挫傷之傷害，告訴人乙○○受有左膝及足
    踝挫、擦傷，胎盤出血之傷害等情，業據告訴人甲○○、乙○○指訴綦詳，復有
    道路交通事故調查報告表、現場相片及告訴人之診斷證明書等文件附卷可稽，被
    告亦自承其有過失，足見被告於肇事地起步迴轉，未停讓左後方告訴人甲○○所
    駕之機車先行。再查，本件行車事故經送台灣省基宜區車輛行車事故鑑定委員會
    鑑定結果，亦認定：被告起步迴轉，未停讓左後方告訴人甲○○所駕之機車先行
    ，致與李車撞及，為肇事主因，有該會九十一年十月二日基宜鑑字第九一０五四
    ０號函及附鑑定報告在卷可考，台灣省車輛行車事故覆議鑑定委員會亦同此意見
    。綜上所述，被告就本件交通事故之發生應有過失，且其過失與告訴人甲○○、
    乙○○受有前揭傷害間，確有相當因果關係。又刑法上之過失犯，僅須危害之發
    生，與行為人之欠缺注意，具有因果關係，即行成立。至行為人之過失，與被害
    人自己之過失，併合而為危害發生之原因，亦不能阻卻行為人之犯罪責任。是縱
    告訴人甲○○有如被告所稱之超速行駛而有過失，自亦無解於被告過失責任之成
    立至明，原審認被告罪證明確，援引刑事訴訟法第四百四十九條第一項、第四百
    五十四條第二項、刑法第二百八十四條第一項前段、第四十一條第一項，罰金罰
    鍰提高標準條例第一條前段、第二條之規定，經以簡易判決處被告拘役二十日，
    如易服勞役以三百元折算一日，認事用法並無不當，量刑亦稱妥適。告訴人請求
    檢察官上訴請將原判決撤銷，為無理由，應予駁回。
據上論斷，應依刑事訴訟法第四百五十五條之一第一項、第三項、第三百六十八條、
第三百七十三條，判決如主文。
本案經檢察官熊南彰到庭執行職務。
中      華      民      國    九十二    年      六      月     十三     日
                                  臺灣基隆地方法院刑事第三庭
                                      審判長法  官  林 火 炎
                                            法  官  何 怡 穎
                                            法  官  齊    潔
右正本證明與原本無異。
本判決不得上訴。
                                            書記官  莊 國 南
中      華      民      國    九十二    年      六      月     十七     日


司法院資訊處製作；財團法人民間司法改革基金會備份。
